臺灣臺中地方法院刑事判決
111年度侵訴字第126號
公  訴  人  臺灣臺中地方檢察署檢察官
被      告  陳威霖


選任辯護人  洪家駿律師
上列被告因妨害性自主罪案件，經檢察官提起公訴（111年度偵
字第20189號），本院判決如下：
    主    文
丁○○對於未滿十四歲之女子為性交，處有期徒刑壹年陸月。緩刑
參年。緩刑期間應依如附件所示之調解程序筆錄履行，並應於緩
刑期間內接受受理執行之地方檢察署所舉辦之法治教育課程貳場
次，緩刑期間付保護管束。
    犯罪事實
一、丁○○於民國110年12月底某日，透過網路交友軟體「探探」
    結識代號AB000-A111212號女子（97年5月生，真實姓名年籍
    詳卷，下稱甲○），丁○○與甲○見面後可預見甲○年紀可能未
    滿14歲，竟基於對未滿14歲之女子為性交行為之不確定故意
    ，於111年1月29日至111年1月31日期間之某日16時許，在丁
    ○○位在臺中市○○區○○路000號住處，以將其陰莖插入甲○陰道
    之方式，對甲○為性交行為1次。
二、案經甲○及甲○之母親(代號AB000-A111212A，姓名年籍詳卷
    ，下稱乙○)訴由臺中市政府警察局婦幼警察隊報告臺灣臺中
    地方檢察署檢察官偵查起訴。
　　    理    由
壹、證據能力方面：
    按被告以外之人於審判外之陳述，雖不符刑事訴訟法第159
    條之1至第159條之4之規定，而經當事人於審判程序同意作
    為證據，法院審酌該言詞陳述或書面陳述作成時之情況，認
    為適當者，亦得為證據；當事人、代理人或辯護人於法院調
    查證據時，知有第159條第1項不得為證據之情形，而未於言
    詞辯論終結前聲明異議者，視為有前項之同意，刑事訴訟法
    第第159條之5定有明文。經查，本判決以下所引用被告以外
    之人於審判外之言詞或書面陳述，檢察官、被告及其選任辯
    護人均未爭執證據能力，且迄本院言詞辯論終結前均未聲明
    異議，復經本院審酌各該證據作成之客觀情況，均無違法不
    當，無不宜作為證據之情事，均具有證據能力。又其餘非供
    述證據，因無傳聞法則之適用，且與本案犯罪事實具有關聯
    性，經查無有何違反法定程序取得或經偽造、變造之情事，
    依法自有證據能力。
貳、認定犯罪事實所憑之證據及理由　　
一、訊據被告丁○○對於上開犯罪事實坦承不諱，並經證人甲○、
    乙○於警詢證述明確，且有指認犯罪嫌疑人紀錄表、被告之I
    G資料、被害人案發現場自繪圖、現場照片、性侵害案件代
    號與真實姓名對照表、性侵害案件通報表、減少被害人重複
    陳述作業訊前訪視紀錄表、性侵害犯罪事件通報表等件附卷
    可稽，被告之自白應與事實相符足以採信。
二、綜上，本案事證明確，被告犯行洵堪認定，應予依法論科。
參、論罪科刑
一、核被告所為係犯刑法第227條第1項對於未滿十四歲之女子為
    性交罪。
二、被告所犯為法定本刑為3年以上10年以下有期徒刑之罪，被
    告以上開方式對甲○為性交行為，所犯固值非難，惟被告始
    終坦承與對甲○為性交行為，於本院審理時業與甲○及其法定
    代理人達成調解，願給付新臺幣（下同）60萬元，已先給付
    30萬元，餘30萬元分期亦依期給付，而經甲○及其法定代理
    人同意不追究被告之刑事責任，同意給予被告緩刑宣告之機
    會，有本院111年中司刑移調字第1458號調解程序筆錄、匯
    款證明附卷可稽（見本院不公開卷第31至32頁、本院卷第43
    至44、91至93頁），並經告訴代理人陳明請求酌減從輕並給
    予附條件緩刑等語在卷（見本院卷第89頁），被告犯後已知
    悔悟，審酌被告因一時失慮而觸犯刑章，尚與手段殘暴之妨
    害性自主之犯罪情狀有別，經衡以被告之主觀心態、客觀行
    為及甲○所受侵害程度，認倘處以本罪最輕本刑有期徒刑3年
    ，猶嫌過重，在客觀上顯然足以引起一般人之同情，而有情
    輕法重情堪憫恕之情狀，是爰依刑法第59條之規定酌減其刑
    。
三、爰以行為人責任為基礎，審酌被告前無其他不良素行紀錄，
    有臺灣高等法院被告前案紀錄表在卷可按，其對於未滿14歲
    之甲○為性交行為，影響甲○之身心健全發展，犯後坦承犯行
    ，並已與甲○及其母親達成調解，表示不追究被告之刑事責
    任，及被告自陳之教育智識程度、家庭生活經濟狀況（見本
    院卷第86頁）等一切情狀，量處如主文所示之刑。
四、查被告前未曾因故意犯罪受有期徒刑以上刑之宣告，有臺灣
    高等法院被告前案紀錄表在卷可按，被告因一時短於思慮未
    能克制自身情慾，致罹刑典，固有不該，惟其行為時甫成年
    ，年紀尚輕，犯後於本院審理時與甲○及其法定代理人達成
    調解，並已履行部分，甲○及其法定代理人請求從輕同意給
    予緩刑之宣告，已如前述，則被告經此偵審教訓，當知戒慎
    而無再犯之虞，本院認對其所宣告之刑，以暫不執行為適當
    ，爰併予宣告緩刑3年。又本院審酌被告上開所宣告之刑雖
    暫無執行之必要，惟為告訴人利益計，併依刑法第74條第2
    項第3款規定，諭知被告應履行如附件調解筆錄所示之賠償
    義務；另為使被告確切知悉其所為對甲○所造成之身心及性
    自主決定權之傷害，記取本次教訓及強化其法治觀念與尊重
    他人性自主決定權，預防再犯，爰依刑法第74條第2項第8款
    規定，命被告應於緩刑期間內接受受理執行之地方檢察署所
    舉辦之法治教育課程2場次，併依刑法第93條第1項第1款、
    第2款之規定，宣告被告應於緩刑期間付保護管束，期能使
    被告於受法治教育課程及保護管束期間，確切明瞭其行為所
    造成甲○身心之傷害，並培養正確法治觀念，尊重他人之性
    自主權。倘被告未遵期履行前開負擔且情節重大，足認原宣
    告之緩刑難收其預期效果，而有執行刑罰之必要者，檢察官
    自得向法院聲請依刑法第75條之1第1項第4款之規定，撤銷
    其緩刑宣告，附此敘明。
據上論斷，應依刑事訴訟法第299條第1項前段，判決如主文。
本案經檢察官丙○○提起公訴，檢察官戊○○到庭執行職務。 
中　　華　　民　　國　　111 　年　　11　　月　　24　　日
                  刑事第一庭  審判長法  官  陳淑芳
　　　　　　　　　                  法  官  黃龍忠
　　　　　　　　　                  法  官  徐煥淵
以上正本證明與原本無異。
如不服本判決應於收受送達後20日內向本院提出上訴書狀，並應
敘述具體理由；其未敘述上訴之理由者，應於上訴期間屆滿後20
日內向本院補提理由書（均須按他造當事人之人數附繕本）「切
勿逕送上級法院」。
告訴人或被害人如不服判決，應備理由具狀向檢察官請求上訴，
上訴期間之計算，以檢察官收受判決正本之日起算。
　　　　                            書記官  孫立文  
中　　華　　民　　國　　111 　年　　11　　月　　24　　日

附錄論罪科刑法條
中華民國刑法第227條
對於未滿十四歲之男女為性交者，處 3 年以上 10 年以下有期
徒刑。
對於未滿十四歲之男女為猥褻之行為者，處 6 月以上 5 年以下
有期徒刑。
對於十四歲以上未滿十六歲之男女為性交者，處 7 年以下有期
徒刑。
對於十四歲以上未滿十六歲之男女為猥褻之行為者，處 3 年以
下有期徒刑。
第 1 項、第 3 項之未遂犯罰之。